【裁判字號】    90,交抗,621
【裁判日期】    900828
【裁判案由】    聲明異議
【裁判全文】
臺灣高等法院臺中分院刑事裁定                      九十年度交抗字第六二一號
    抗  告  人
    即受處分人  甲○○
右抗告人因聲明異議案件，不服臺灣彰化地方法院中華民國九十年六月二十九日所為
裁定（八十九年度交聲字第一一四號）提起抗告，本院裁定如左：
    主  文
抗告駁回。
    理  由
一、本件抗告意旨如附件抗告狀所載。
二、按依道路交通管理處罰條例第八十七條第一項規定：「受處分人不服第八條主管
    機關所為之處罰，得於接到裁決書之翌日起十五日內，向管轄地方法院聲明異議
    」；而依同條例第八條第一項規定：「違反本條例之行為，由左列機關處罰之：
    一、違反第十二條至第六十八條之規定者，由公路監理機關處罰。二、違反第六
    十九條至第八十四條之規定者，由警察機關處罰」。經查：抗告人於原審聲明異
    議時，其異議狀所列相對人即處分機關為「彰化縣警察局」；而其所檢附之彰化
    縣警察局八十九年五月二日「舉發違反道路交通管理事件通知單」，係記載抗告
    人於八十九年五月二日十時二十分，在彰化縣彰化市○○路、民生路岔路口停車
    ，違反道路交通管理處罰條例第五十六條第一項第一款規定；另抗告人於原審聲
    明異議，係請求責令彰化縣警察局應變更處罰條文，並撤銷前處分及歸還拖吊保
    管費，凡此均有抗告人於原審之異議狀及上開「舉發違反道路交通管理事件通知
    單」在卷可憑，是抗告人於原審聲明異議應係針對「彰化縣警察局」員警所為之
    舉發行為表示不服至明。次查上開「舉發違反道路交通管理事件通知單」記載抗
    告人所違反之法條為：道路交通管理處罰條例第五十六條第一項第一款，而違反
    該條之規定者，依前揭法條規定，係由公路監理機關處罰，抗告人須於公路監理
    機關對其處罰後，若有不服，始得依同條例第八十七條第一項規定，向原審法院
    聲明異議，抗告人於原審聲明異議時已表明其異議之相對人即處分機關為「彰化
    縣警察局」，顯見其非對公路監理機關所為之處罰行為聲明異議，其就被舉發違
    反道路交通管理處罰條例第五十六條第一項第一款規定之事件，以彰化縣警察局
    為處分機關，向原審法院聲明異議，其聲明異議本不合法律上之程式，且無可補
    正，原審法院本應以此程序上之理由駁回抗告人於原審之聲明異議。抗告人於原
    審之聲明異議已不合法律上之程式，其抗告所指各情，即無須再予贅論，其抗告
    為無理由，應予駁回。
三、據上論結，應依道路交通案件處理辦法第二十六條，刑事訴訟法第四百十二條，
    裁定如主文。
中      華      民      國      九十      年    八      月    二十八    日
                                  臺灣高等法院臺中分院刑事第四庭
                                        審判長法  官  洪  耀  宗
                                              法  官  吳  重  政
                                              法  官  江  德  千
右正本證明與原本無異。
不得再抗告。
                                              書記官  吳  麗  琴
中      華      民      國     九十      年      八       月   二十九   日
                                                                        Ｆ


司法院資訊處製作；財團法人民間司法改革基金會備份。
